# 取消股份支付加速行权的依据是什么？

提问人：♂龍 com 时间：2014-03-30 03:52:06
看到陈版为大家详细的解答，真心佩服，还请陈版主帮忙解答我的问题。 根据SFAS123R和IFRS2的解释，取消股份支付，将剩余等待期内的费用加速行权，这个处理方法的原则或者依据是什么？为什么要这样处理？准则中是如何解答的？

回答人：chenyiwei
可参考IFRS 2的结论基础中的以下段落：
BC233 When it developed ED 2, the Board concluded that if an entity cancels a share or share option grant during the vesting period (other than cancellations because of employees' failing to satisfy the vesting conditions), it should nevertheless continue to account for services received, as if that share or share option grant had not been cancelled. In the Board's view, it is very unlikely that a share or share option grant would be cancelled without some compensation to the counterparty, either in the form of cash or replacement share options. Moreover, the Board saw no difference between a repricing of share options and a cancellation of share options followed by the granting of replacement share options at a lower exercise price, and therefore concluded that the accounting treatment should be the same. If cash is paid on the cancellation of the share or share option grant, the Board concluded that the payment should be accounted for as the repurchase of an equity interest, ie as a deduction from equity. BC234 The Board noted that its proposed treatment means that an entity would continue to recognise services received during the remainder of the original vesting period, even though the entity might have paid cash compensation to the counterparty upon cancellation of the share or share option grant. The Board discussed an alternative approach applied in SFAS 123: if an entity settles unvested shares or share options in cash, those shares or share options are treated as having immediately vested. The entity is required to recognise immediately an expense for the amount of compensation expense that would otherwise have been recognised during the remainder of the original vesting period. Although the Board would have preferred to adopt this approach, it would have been difficult to apply in the context of the proposed accounting method in ED 2, given that there is not a specific amount of unrecognised compensation expense—the amount recognised in the future would have depended on the number of units of service received in the future. BC235 Many respondents who commented on the treatment of cancellations disagreed with the proposals in ED 2. They commented that it was inappropriate to continue recognising an expense after a grant has been cancelled. Some suggested other approaches, including the approach applied in SFAS 123. After considering these comments, and given that the Board had decided to replace the units of service method with the modified grant date method in SFAS 123, the Board concluded that it should adopt the same approach as applied in SFAS 123 to cancellations and settlements. Under SFAS 123, a settlement (including a cancellation) is regarded as resulting in the immediate vesting of the equity instruments. The amount of remuneration expense measured at grant date but not yet recognised is recognised immediately at the date of settlement or cancellation. BC236 In addition to the above issues, during its redeliberation of the proposals in ED 2 the Board also considered more detailed issues relating to modifications and cancellations. Specifically, the Board considered: (a) a modification that results in a decrease in fair value (ie the fair value of the modified instrument is less than the fair value of the original instrument, measured at the date of the modification). (b) a change in the number of equity instruments granted (increase and decrease). (c) a change in services conditions, thereby changing the length of the vesting period (increase and decrease). (d) a change in performance conditions, thereby changing the probability of vesting (increase and decrease). (e) a change in the classification of the grant, from equity to liabilities. BC237 The Board concluded that having adopted a grant date measurement method, the requirements for modifications and cancellations should ensure that the entity cannot, by modifying or cancelling the grant of shares or share options, avoid recognising remuneration expense based on the grant date fair values. Therefore, the Board concluded that, for arrangements that are classified as equity-settled arrangements (at least initially), the entity must recognise the grant date fair value of the equity instruments over the vesting period, unless the employee fails to vest in those equity instruments under the terms of the original vesting conditions. BC237A During the deliberations of its proposals in the exposure draft Vesting Conditions and Cancellations published in February 2006, the Board considered how failure to meet a non-vesting condition should be treated. The Board concluded that in order to be consistent with the grant date measurement method, failure to meet a non-vesting condition should have no accounting effect when neither the entity nor the counterparty can choose whether that condition is met. The entity should continue to recognise the expense, based on the grant date fair value, over the vesting period unless the employee fails to meet a vesting condition. BC237B However, the Board concluded that the entity's failure to meet a non-vesting condition is a cancellation if the entity can choose whether that non-vesting condition is met. Furthermore, the Board noted that no non-arbitrary or unambiguous criteria exist to distinguish between a decision by the counterparty not to meet a non-vesting condition and a cancellation by the entity. The Board considered establishing a rebuttable presumption that a counterparty's failure to meet a non-vesting condition is (or is not) a cancellation, unless it can be demonstrated that the entity had no (or had some) influence over the counterparty's decision. The Board did not believe that the information about the entity's decision-making processes that is publicly available would be sufficient to determine whether the presumption has been rebutted. Therefore, the Board concluded that a failure to meet a non-vesting condition should be treated as a cancellation when either the entity or the counterparty can choose whether that non-vesting condition is met.